【裁判字號】    95,簡聲抗,17
【裁判日期】    951107
【裁判案由】    停止執行
【裁判全文】
臺灣臺北地方法院民事裁定            95年度簡聲抗字第17號
抗  告  人  四季芳庭大廈管理委員會
法定代理人  乙○○
上列抗告人因與相對人甲○○間停止強制執行事件，對於民國九
十五年九月二十五日本院台北簡易庭九十五年度北簡聲字第二五
七號裁定提起抗告，本院裁定如下：
    主  文
抗告駁回。
抗告訴訟費用由抗告人負擔。
    理  由
一、按有回復原狀之聲請，或提起再審或異議之訴，或對於和解
    為繼續審判之請求，或提起宣告調解無效之訴、撤銷調解之
    訴，或對於許可強制執行之裁定提起抗告時，法院因必要情
    形或依聲請定相當並確實之擔保，得為停止強制執行之裁定
    ，強制執行法第十八條第二項定有明文。復按法院依強制執
    行法第十八條第二項定擔保金額而准許停止強制執行之裁定
    者，該項擔保係備供債權人因停止執行所受損害之賠償，其
    數額應依標的物停止執行後，債權人未能即時受償或利用該
    標的物所受之損害額，或其因另供擔保強制執行所受之損害
    額定之，非以標的物之價值或其債權額為依據（最高法院九
    十一年度台抗字第四二九號裁判意旨參照）。
二、本件抗告意旨略以：相對人提供擔保金新台幣（下同）柒萬
    元，要求強制執行暫停事，為不合法，如果要確實確保債權
    人之權益，必須就訴訟標的金額貳拾萬參仟捌佰壹拾壹元全
    額擔保始為合法云云。惟查：
  (一)本件相對人以其已對抗告人聲請強制執行之本院九十五年度
    執字第八四九七號強制執行事件提起債務人異議之訴，該執
    行程序倘不停止執行，其將受有難以回復之損害為由，陳明
    願供擔保聲請上開執行事件於其所提債務人異議之訴事件判
    決確定前暫予停止執行等情，經原法院調卷查明屬實，則原
    法院依強制執行法第十八條第二項規定，裁定命相對人供擔
    保後准予停止執行，依法並無不合。
  (二)又本件抗告人之債權額雖為貳拾萬參仟捌佰壹拾壹元，然參
    諸前揭最高法院裁判意旨，停止執行之擔保係備供債權人因
    停止執行所受損害之賠償，非以標的物之價值或其債權額為
    依據，原法院未根據抗告人所主張之債權額定擔保額，於法
    亦無不合。本院審酌本件抗告人主張之債權為貳拾萬參仟捌
    佰壹拾壹元，其因停止執行所受之損害，應為訴訟事件未確
    定而停止執行期間，其本得利用上開金額而未經利用之利息
    損失，按本件債務人異議之訴第二審訴訟期間，推定停止執
    行約為二年，並依法定利率年息百分之五（民法第二百零三
    條參照），計算適當之擔保金額為貳萬零參佰捌拾壹元，計
    算式如下：203,811 x0.05 x2 =20,381（小數點以下四捨五
    入），原法院定擔保金為柒萬元，對抗告人並無不利，從而
    抗告意旨求予廢棄原裁定，洵無理由，應予駁回。
三、據上論結，本件抗告為無理由，爰裁定如主文。
中    華    民    國    95    年    11    月    7     日
                民事第一庭    審判長法官  詹文馨
                              法      官  蔡和憲
                              法      官  文衍正
以上正本係照原本作成
不得再抗告
中    華    民    國    95    年    11    月    7     日
                              書  記  官  周其祥


司法院資訊處製作；財團法人民間司法改革基金會備份。
